臺灣新竹地方法院刑事判決　　　　　　　　　　　　　九十三年度訴字第三九七號
　　公　訴　人　臺灣新竹地方法院檢察署檢察官
　　被　　　告　甲○○　男　三.
右列被告因違反毒品危害防制條例案件，經檢察官提起公訴（九十三年度毒偵字第八
五五號），本院依簡式審判程序判決如左：
    主      文
甲○○施用第一級毒品，累犯，處有期徒刑壹年壹月；又施用第二級毒品，累犯，處
有期徒刑玖月。應執行有期徒刑壹年捌月。
    事      實
一、甲○○曾於民國八十八年間因竊盜案件，經本院判處有期徒刑七月確定，於八十
    九年十月九日執行完畢。前因施用毒品案件，經裁定送觀察、勒戒後，認無繼續
    施用毒品之傾向，經臺灣新竹地方法院檢察署檢察官於八十七年十月十三日以八
    十七年度偵字第六四七五號為不起訴處分確定。又因施用毒品案件，經本院裁定
    六九號裁定令入戒治處所施以強制戒治，並經本院以八十八年度竹北簡字第二五
    五號判處有期徒刑六月確定（嗣經本院以八十九年度聲字第九一五號免除其刑之
    執行）。復因施用第二級毒品安非他命案件，除經本院裁定送強制戒治外，另經
    本院以九十年度易字第六五七號判處有期徒刑八月確定。嗣甲○○強制戒治處遇
    期滿三月，成績經評定為合格後，由本院以九十一年度毒聲字第六０號裁定停止
    戒治，所餘戒治期間付保護管束（保護管束期間自九十一年一月三十日起至九十
    一年六月二十九日止）。甲○○於前揭停止戒治付保護管束期間，再因施用第一
    、二級毒品案件，經本院於九十一年十一月十五日以九十一年度訴字第六五二號
    分別就其連續施用第一級毒品及施用第二級毒品各處有期徒刑一年、八月，並定
    應執行有期徒刑一年六月確定，經前後案接續執行，並於九十三年七月六日假釋
    ，假釋期間併付保護管束（至九十三年十二月五日期滿）。詎其仍不知悔改，復
    於九十一年九月二十五日執行強制戒治完畢釋放後五年內，於九十三年七月十七
    日，在新竹縣關西鎮○○街九七號三樓住處，以將第一級毒品海洛因摻入香菸點
    燃吸食之方式，施用第一級毒品海洛因一次；又於同年、月二十日在前開住處，
    以將安非他命置於鋁箔紙後以火燒烤吸食煙霧之方式，施用第二級毒品安非他命
    一次，嗣於九十三年七月二十一日至臺灣新竹地方法院檢察署觀護人室報到採驗
    尿液時查獲。
二、案經臺灣新竹地方法院檢察署觀護人報告該署檢察官自動檢舉偵查起訴。
    理      由
壹、程序部分：
    本件被告甲○○所犯毒品危害防制條例第十條第一項、第二項之罪，並非死刑、
    無期徒刑、最輕本刑為三年以上有期徒刑之罪，或高等法院管轄第一審之案件，
    被告於本院行準備程序進行中，就被訴事實為有罪之陳述，經本院合議庭認合於
    修正後刑事訴訟法第二百七十三條之一之規定，裁定進行簡式審判程序，合先敘
    明。
貳、實體部分：
一、訊據被告甲○○對於在右揭時、地施用第一級毒品海洛因、第二級毒品安非他命
    之事實坦承不諱，且其於九十三年七月二十一日十一時五分許所採集之尿液經送
    台灣檢驗科技股份有限公司鑑驗後，尿液檢體呈鴉片類及安非他命類陽性反應乙
    節，有上開公司九十四年七月二十八日濫用藥物尿液檢驗報告、臺灣新竹地方法
    院檢察署觀護人報告書、受保護管束人（被告）尿液檢體監管紀錄表暨採尿報到
    編號表各一份在卷可稽。此外，被告有如事實欄所述之施用毒品前案紀錄，並於
    九十一年九月二十五日執行強制戒治完畢釋放之事實，有臺灣新竹地方法院檢察
    署刑案資料查註紀錄表、法務部全國刑案人犯在監所最新資料報表、臺灣高等法
    院被告全國前案紀錄表、臺灣新竹地方法院檢察署檢察官八十七年度偵字第六七
    四五號不起訴處分書、本院八十八年度竹北簡字第二五五號判決、九十年度易字
    第六五七號判決、九十一年度訴字第六五二號判決各一份附卷可稽。本件事證明
    確，被告於強制戒治執行完畢釋放後五年內再犯毒品危害防制條例第十條第一、
    二項之罪之事實，堪以認定，應依法論科。
二、按海洛因、安非他命為毒品危害防制條例第二條第二項第一款、第二款規定之第
    一級、第二級毒品。被告非法施用海洛因及安非他命，核其所為係犯毒品危害防
    制條例第十條第一項、第二項之非法施用第一級毒品罪及第二級毒品罪。被告因
    施用第一級毒品海洛因、第二級毒品安非他命而分別持有第一級、第二級毒品之
    低度行為，應分別為施用毒品之高度行為所吸收，均不另論罪。被告所犯施用第
    一級毒品罪及施用第二級毒品罪，犯意各別，罪名不同，應分論併罰。又被告前
    於八十七年間因竊盜案件，經本院判處有期徒刑七月確定，於八十九年十月九日
    執行完畢，有臺灣新竹地方法院檢察署刑案資料查註紀錄表及臺灣高等法院被告
    全國前案紀錄表各一份在卷可佐，其於五年以內再犯本件有期徒刑以上之上開二
    罪，均為累犯，各應依刑法第四十七條規定加重其刑。爰審酌海洛因、安非他命
    危害施用者之神經中樞，使施用者產生幻聽及幻想之症狀，對施用者之健康產生
    不良之影響，同時因幻聽及幻想結果亦可能使施用者對周遭之人施暴，對公共秩
    序產生危害，且被告曾有多次施用毒品前案紀錄，迭經觀察、勒戒及強制戒治後
    ，猶不知戒絕毒癮，於假釋付保護管束期間即再度施用毒品，足見其自制能力薄
    弱等一切情狀，各量處如主文所示之刑，並定其應執行之刑，以示懲儆。
據上論斷，應依刑事訴訟法第二百七十三條之一第一項、第二百九十九條第一項前段
，毒品危害防制條例第十條第一項、第二項，刑法第十一條前段、第四十七條、第五
十一條第五款，判決如主文。
本案經檢察官陳宏兆到庭執行職務。
中　　　華　　　民　　　國　　九十三　　年　　十一　  　月　　三十  　　日
                                  臺灣新竹地方法院刑事第二庭
                                      法  官  鄭子俊
右正本證明與原本無異
如不服本判決書應於送達後十日內向本院提出上訴狀（應附繕本），上訴於臺灣高等
法院。
                                      書記官  沈藝珠
中　　　華　　　民　　　國　　九十三　　年　　十一　  　月　　三十  　　日
附錄本案論罪科刑法條全文：
毒品危害防制條例第十條
施用第一級毒品者，處六月以上五年以下有期徒刑。
施用第二級毒品者，處三年以下有期徒刑。
